【裁判字號】    90,交聲,112
【裁判日期】    900810
【裁判案由】    聲明異議
【裁判全文】
臺灣臺南地方法院交通事件裁定                      九十年度交聲字第一一二號
    移送機關  臺灣省交通部公路局嘉義區監理所麻豆監理站
    受處分人  甲○○
右列受處分人因違反道路交通管理處罰條例案件，對於臺灣省交通部公路局嘉義區監
理所麻豆監理站九十年五月二十五日所為之裁決處分（處分案號：麻監五字第裁七五
—Ｍ00000000號）聲明異議，本院裁定如左：
    主  文
異議駁回。
    理  由
一、按機器腳踏車駕駛人未戴安全帽者，處駕駛人新台幣五百元罰鍰；又汽車駕駛人
    ，行經有燈光號誌管制之交岔路口闖紅燈者，處六百元以上一千二百元以下（即
    新臺幣一千八百元以上三千六百元以下）罰鍰；且汽車駕駛人，駕駛汽車有違反
    本條例之行為，經交通勤務警察或依法執行交通稽查任務人員制止時，不聽制止
    或拒絕停車接受稽查而逃逸者，除按各該條所規定之罰鍰處罰外，並依第六十三
    條規定記點；又汽車駕駛人，違反第六十條第一項者，記違規點數一點，違反第
    五十三條者，記違規點數三點。道路交通管理處罰條例第三十一條第三項、第五
    十三條、第六十條第一項、第六十三條第一項第一款、第三款分別定有明文。
二、本件受處分人即異議人甲○○於民國九十年四月二十四日十八時五十六分許，騎
    乘車牌號碼ＭＴＩ－五八六號重型機車，途經台南縣善化鎮○○路與光文路之交
    岔路口時，因未戴安全帽經警揮紅旗並鳴警笛示意攔查，張榮煇不服警察稽查取
    締而闖紅燈並加速逃逸，為警逕行舉發之事實，業據證人即舉發警員鄭勝文到庭
    結證屬實，並有首開舉發違反道路交通管理事件通知單、違反道路交通管理事件
    裁決書各一張等在卷可考。參以證人鄭勝文係交通警察依法執行公務，與異議人
    並不相識素無怨隙，茍非實情自無恣意誣攀之理，且證人復證稱：「是我告發的
    ，當時他（即受處分人）原騎在中山路上闖紅燈，我們鳴警笛及揮旗子要攔他，
    他有回頭看，他知道我們在攔他，至善化火車站前，他左轉光明路逃逸。」（詳
    本院九十年八月七日訊問筆錄），其所證應屬真實可信，事證明確，異議人違規
    事實，應堪認定。異議人空言否認闖紅燈之違規事實，並辯稱沒有聽到警察鳴警
    笛之說詞，尚難值採信。原處分機關據以援引首揭規定，裁處罰鍰共計新台幣二
    千三百元，並記違規點數四點，於法自無不合，本件異議為無理由，應予駁回。
三、據上論斷，應依道路交通案件處理辦法第十九條，裁定如主文。
中      華      民      國      九十      年      八      月    十      日
                              臺灣臺南地方法院交通法庭
                                      法  官    田  幸  艷
右正本證明與原本無異。
如不服本裁定，應於裁定送達後五日內向本院提出抗告狀( 應附繕本 )。
                                      書記官    廖  明  娟
中      華      民      國      九十      年      八      月     十     日


司法院資訊處製作；財團法人民間司法改革基金會備份。
